臺灣桃園地方法院民事裁定　　　　　　　　　　　　　九十三年度財管字第二四號
　　聲　請　人　彰化商業銀行股份有限公司
　　法定代理人　張伯欣
　　代　理　人　王嘉恩
　　相　對　人
　　即被繼承人　甲○○亡）生.
　　　　　　　　　　　　　　九.
　　被 選任 人　陳瑪梅
　　關　係　人　財政部國有財產局台灣北區辦事處桃園分處
　　法定代理人　胡樹禮
　　代　理　人　蘇嘉卿
右聲請人聲請選任被繼承人甲○○遺產管理人事件，本院裁定如左：
    主      文
選任陳瑪梅為被繼承人甲○○之遺產管理人。
聲請程序費用由被繼承人甲○○之遺產負擔。
    理      由
一、按「先順序繼承人均拋棄其繼承權時，由次順序之繼承人繼承。其次順序繼承人
    有無不明或第四順序之繼承人均拋棄其繼承權者，準用關於無人承認繼承之規定
    。」、「繼承開始時，繼承人有無不明而不能依民法第一千一百七十七條選定遺
    產管理人時，得由利害關係人聲請法院選任之」，民法第一千一百七十六條第六
    項、第一千一百七十八條第二項分別定有明文。
二、本件聲請意旨略以：
    (一)相對人即被繼承人甲○○（男，民國五十五年三月五日出生）為桃園縣龍潭鄉
    　九座寮第二五一之五六地號及第二五一之一一二六地號之土地、桃園縣龍潭鄉
    　九座寮第五九四二建號之建物共有人，曾向聲請人借款新台幣（下同）一百六
      十萬元，約定借款期間自民國八十七年四月二十一日起至一百零七年四月二十
      一日止，且於八十七年二月十四日將前開土地及建物分別設定二百萬元之最高
      限額抵押權予聲請人（聲請人就前揭二土地之設定權利範圍均為十萬分之一千
      零一十八），擔保被繼承人業雲欽對聲請人當時及將來所負擔之一切債務，並
      辦妥抵押權設定登記在案，惟迄今尚欠繳本金一百四十二萬九千零一十元。
    (二)被繼承人於九十二年五月四日逝世，全體繼承人已依法聲請拋棄繼承，並經法
      院准予備查在案，而法定繼承人等既均拋棄繼承，未依民法規定召開親屬會議
      ，又客觀上遺債大於遺產，顯無遺產可歸國庫，聲請人為被繼承人之債權人，
    　，是聲請人為有利害關係之人。第三人陳瑪梅為被繼承人之配偶，為保障聲請
    　人之權益，爰聲請選任陳瑪梅為被繼承人之遺產管理人等語，並提出抵押權設
      定契約書影本、抵押權設定契約書其他約定事項影本、他項權利證明書影本、
      本院九十二年七月二十三日桃院祺民繼智字第四一一號拋棄繼承准予備查函影
      本各乙份、土地登記謄本影本二份、建物登記謄本一份等為證。
三、聲請人之所請，除已提出上列證據為證外，並經本院依職權調取本院九十二年度
    繼字第四一一號、第四八四號拋棄繼承案卷，查核被繼承人之法定各順位繼承人
    確均已聲請拋棄繼承，故聲請人之主張堪信為真實，且核與上開法條尚無不合，
    被繼承人之配偶陳瑪梅於本院訊問時，則表明願意擔任本件遺產管理人，故選任
    陳瑪梅為被繼承人甲○○之遺產管理人。
四、依非訟事件法第九條，裁定如主文。
中　　　華　　　民　　　國　　九十三　　年　　　九　　　月　　 十五 　　日
                                    臺灣桃園地方法院家事法庭
                                        法　　　官　江俊彥
右為正本係照原本作成
如對本裁定抗告須於裁定送達後十日內向本院提出抗告狀
中　　　華　　　民　　　國　　九十三　　年　　　九　　　月　　 十五 　　日
                                        法院書記官　段永玉
